臺灣基隆地方法院刑事判決　　　　　　　 94年度易字第122號
公　訴　人　臺灣基隆地方法院檢察署檢察官
被　　　告　甲○○　男　51歲.
上列被告因違反毒品危害防制條例案件，經檢察官提起公訴（94
年度毒偵字第813號），被告為有罪之陳述，本院合議庭裁定由
受命法官獨任以簡式審判程序進行審理，並判決如下：
    主  文
甲○○施用第二級毒品，累犯，處有期徒刑壹年，扣案之第二級
毒品安非他命壹包（毛重零點玖公克）沒收銷燬之、玻璃球壹只
沒收之。
    事  實
一、甲○○前於民國八十七年間，因施用毒品案件，經臺灣基隆
    地方法院裁定送觀察、勒戒後，認無繼續施用毒品之傾向，
    由臺灣基隆地方法院檢察署檢察官於八十七年十月三十一日
    以八十七年度偵緝字第一三七號為不起訴處分確定，復於八
    十八年間，因施用毒品案件，經臺灣板橋地方法院裁定送觀
    察、勒戒後，認仍無繼續施用毒品之傾向，由臺灣板橋地方
    法院檢察署檢察官於八十九年一月二十三日以八十九年度毒
    偵緝字第八十八號為不起訴處分確定，又於八十九年間，因
    施用毒品案件，經臺灣基隆地方法院裁定令入戒治處所施以
    強制戒治，所涉犯刑事部分，並由臺灣基隆地方法院檢察署
    檢察官於八十九年六月十九日以八十九年度毒偵字第一四一
    ０號聲請簡易判決處刑，由臺灣基隆地方法院基隆簡易庭於
    八十九年七月十二日以八十九年度基簡字第五四０號刑事簡
    易判決判處有期徒刑六月確定，又於八十九年間，因施用毒
    品案件，經臺灣板橋地方法院檢察署檢察官於八十九年十月
    六日以八十九年度毒偵字第五０五二號起訴，由臺灣板橋地
    方法院於九十年四月十三日以八十九年度易字第四三七五號
    刑事判決判處有期徒刑九月確定，甲○○所犯上開二罪，經
    裁定定其應執行刑為有期徒刑一年一月，又於九十年間，因
    施用毒品案件，經臺灣基隆地方法院檢察署檢察官分別於九
    十年八月二十八日、九十年十月二十二日以九十年度毒偵字
    第一二三五、一四０八號起訴，由臺灣基隆地方法院於九十
    年十一月三十日以九十年度訴字第五三七號刑事判決分別判
    處罪刑，並定應執行刑為有期徒刑一年四月確定，甲○○所
    判處應執行之有期徒刑一年一月、一年四月經接續執行，於
    九十二年十月七日假釋出獄，假釋期間因行刑累進處遇縮短
    刑期而於九十三年四月十八日屆滿，假釋期滿未經撤銷假釋
    ，其未執行之刑以已執行論，而視為於九十三年四月十八日
    執行完畢。詎甲○○猶不知悔改，復基於施用第二級毒品之
    犯意，於九十四年二月六日下午十時許，在基隆市○○街某
    朋友住處，以將第二級毒品安非他命置放在玻璃球內加熱燒
    烤產生煙霧之方式，施用第二級毒品安非他命一次，嗣於九
    十四年二月七日凌晨一時十分，在基隆市○○區○○路十八
    號前為警查獲，並扣得第二級毒品安非他命一包（毛重０．
    九公克），及甲○○所有供施用第二級毒品安非他命所用之
    玻璃球一只．經警於同日凌晨一時二十分採集其尿液送驗呈
    第二級毒品安非他命之陽性反應，而查悉上情。
二、案經基隆市警察局第四分局報請臺灣基隆地方法院檢察署檢
    察官偵查起訴。
    理  由
壹、程序事項
    查本件被告甲○○所犯者非為死刑、無期徒刑、最輕本刑為
    三年以上有期徒刑之罪或高等法院管轄第一審案件，其於準
    備程序進行中，先就被訴事實為有罪之陳述，經告知其簡式
    審判程序之旨，並聽取公訴人、被告之意見後，本院業已依
    刑事訴訟法第二七三條之一第一項之規定，裁定由受命法官
    獨任以簡式審判程序進行本案之審理。
貳、實體事項
一、前揭被告施用第二級毒品事實，業據被告於本院審理時坦承
    不諱，且被告於九十四年二月七日為警查獲後所採集之尿液
    檢體，經送請台灣尖端先進生技醫藥股份有限公司檢驗結果
    呈第二級毒品安非他命之陽性反應，有該公司出具之九十四
    年二月二十四日濫用藥物檢驗報告書一紙附卷可稽，復有被
    告所有供施用第二級毒品所用之玻璃球一只扣案可稽，又扣
    案為被告所有之白色結晶狀物品一包，經基隆市警察局第四
    分局中華派出所以聯勤二０四廠製造之煙毒檢驗包試劑檢驗
    結果確呈安非他命反應，毛重為０．九公克，亦有基隆市警
    察局第四分局查獲毒品危害防制條例毒品初步鑑驗報告書一
    紙在卷可稽，被告自白施用第二級毒品安非他命，核與事實
    相符，應可採信，又被告有如事實欄所載因施用毒品案件，
    先後經送觀察、勒戒、強制戒治，為不起訴處分、起訴科刑
    等情，亦有臺灣高等法院被告全國前案紀錄表、臺灣基隆地
    方法院檢察署八十七年度毒偵緝字第一三七號不起訴處分書
    、臺灣板橋地方法院檢察署八十九年度毒偵緝字第八十八號
    不起訴處分書、臺灣基隆地方法院檢察署檢察官八十九年度
    毒偵字第一四一０號聲請簡易判決處刑書等件附卷足佐，被
    告於強制戒治執行完畢後，五年以內三犯施用第二級毒品之
    犯行，堪以認定，應依法論科。
二、核被告於強制戒治執行完畢後，五年以內三犯施用第二級毒
    品安非他命之行為，係犯毒品危害防制條例第十條第二項之
    施用第二級毒品罪，被告持有第二級毒品安非他命之低度行
    為，應為施用第二級毒品之高度行為所吸收，不另論罪；又
    被告有如事實欄所載之犯罪科刑及執行完畢情形，有臺灣高
    等法院被告全國前案紀錄表在卷可按，其於有期徒刑執行完
    畢後，五年以內再犯有期徒刑以上之本罪，為累犯，應依刑
    法第四十七條之規定，加重其刑。爰審酌被告前已因施用毒
    品案件，經裁定觀察、勒戒、強制戒治，並經不起訴處分、
    起訴並科刑，猶未能戒除毒癮，仍持有及施用足以導致精神
    障礙及生命危險之成癮性毒品，足見其缺乏拒用毒品之決心
    ，兼以施用毒品危害施用者之神經中樞，不僅對施用者之健
    康產生不良之影響，對於社會秩序亦造成一定之隱憂，惟被
    告僅施用第二級毒品安非他命一次，且犯罪後尚能坦承犯行
    、態度良好等一切犯罪情狀，量處如主文所示之刑，以示懲
    儆。扣案之安非他命一包（毛重０．九公克），係屬第二級
    毒品，不問屬於犯人與否，依毒品危害防制條例第十八條第
    一項前段規定宣告沒收銷燬之，又扣案之玻璃球一只，係被
    告所有供施用第二級毒品使用之物，業據被告於本院審理時
    供承在卷，併依刑法第三十八條第一項第二款之規定諭知沒
    收之。
據上論斷，應依刑事訴訟法第二百七十三條之一第一項、第二百
九十九條第一項前段，毒品危害防制條例第十條第二項、第十八
條第一項前段，刑法第十一條前段、第四十七條、第三十八條第
一項第二款，判決如主文。
本案經檢察官林伯宇到庭執行職務。
中　　華　　民　　國　　94　　年　　4 　　月　　20　　日
                  刑事第二庭法  官  徐世禎
以上正本證明與原本無異。
對於本件判決如有不服，應於收受送達後10日內，向本院提出上
訴書狀，上訴於臺灣高等法院，並按他造當事人之人數附具繕本
。
中　　華　　民　　國　　94　　年　　4 　　月　　21　　日
                            書記官  王一芳
附論罪科刑之法條：
毒品危害防制條例第10條第2項
施用第 2 級毒品者，處3年以下有期徒刑。
